【裁判字號】    95,裁,746
【裁判日期】    950413
【裁判案由】    發明專利舉發
【裁判全文】
最  高  行  政  法  院  裁  定
                                     95年度裁字第00746號
再 審原 告  博新開發科技股份有限公司
代  表  人  王正雄
訴訟代理人  陳彥希律師
            何愛文律師
            莊植寧律師
再 審被 告  經濟部智慧財產局
代  表  人  甲○○
上列當事人間因發明專利舉發事件，再審原告對於中華民國93年
5月21日本院93年度判字第00648號判決，提起再審之訴。本院裁
定如下：
    主  文
再審之訴駁回。
再審訴訟費用由再審原告負擔。
    理  由
一、按：「有左列各款情形之一者，得以再審之訴對於確定終局
    判決聲明不服。但當事人已依上訴主張其事由或知其事由而
    不為主張者，不在此限：‧‧‧」故當事人所提再審事由，
    如已於上訴時主張，並經本院敘明不採之理由，當事人如仍
    就同樣事由，提起再審之訴，並為相同之主張，其再審之訴
    即屬不合法。
二、本件再審原告對本院93年度判字第648號判決（下稱原確定
    判決）提起再審之訴，其再審意旨略以：原判決援引工研院
    光電工業研究所之審查意見書為其判決之主要依據，惟再審
    原告請求閱覽、影印上開審查意見書皆遭原審法院拒絕，無
    從得知其內容而進行攻擊防禦或辯論，原確定判決有不適用
    行政訴訟法第141條1第1項、第162條第2項之違法，有判決
    適用法規顯有錯誤之再審事由等語。惟查上開事由，業據再
    審原告於前訴訟程序中提出作為上訴理由，並經原確定判決
    以本件工研院光電工業研究所對本案之審查意見，業經原審
    受命法官於準備程序中開示，並於言詞辯論期日提示本件全
    部卷證予兩造及參加人命為辯論，此有原審卷準備程序及言
    詞辯論筆錄之記載可稽。雖訴願卷將該鑑定審查意見書列為
    不可閱覽之資料，惟依法不可閱覽之資料，如經言詞審理時
    提示命為辯論，則再審原告訴訟程序權之保障尚無受影響等
    情，而駁回其主張。茲再審原告仍持以之為再審理由，依首
    開說明，其再審為不合法。況其主張工研院光電工業研究所
    之審查意見事實審法院於裁判前未告知當事人為辯論乙節，
    原確定判決則以該審查意見業經原審法院提示兩造命為辯論
    ，而不採信其主張，再審意旨係對原確定判決取捨證據認定
    事實之職權行使為爭執，顯非對於原確定判決如何具有行政
    訴訟法第273條第1項第1款之事由，為具體之指摘，其再審
    自非合法。
三、依行政訴訟法第278條第1項、第104條、民事訴訟法第95條
    、第78條，裁定如主文。
中    華    民    國    95    年    4     月    13    日
                  第三庭審判長法  官  趙  永  康
                              法  官  鄭  淑  貞
                              法  官  侯  東  昇
                              法  官  黃  淑  玲
                              法  官  林  文  舟
以  上  正  本  證  明  與  原  本  無  異
中    華    民    國    95    年    4     月    13    日
                              書記官  阮  桂  芬


司法院資訊處製作；財團法人民間司法改革基金會備份。
